【裁判字號】    92,台上,713
【裁判日期】    920220
【裁判案由】    違反毒品危害防制條例
【裁判全文】
最高法院刑事判決                                九十二年度台上字第七一三號
    上訴人  台灣高等法院台南分院檢察署檢察官
    被  告  甲○○
右上訴人因被告違反毒品危害防制條例案件，不服台灣高等法台南分院院中華民國九
十一年十一月十九日第二審判決（九十一年度上訴字第七一０號，起訴案號：台灣台
南地方法院檢察署八十九年度偵字第一三五四二、一三六六一、一三六六九號），提
起上訴，本院判決如左：
    主  文
上訴駁回。
    理  由
按刑事訴訟法第三百七十七條規定：上訴於第三審法院，非以判決違背法令為理由，
不得為之。是提起第三審上訴，應以原判決違背法令為理由，係屬法定要件；且必須
依據卷內資料為具體之指摘，並足據以辨認原判決已具備違背法令之形式，始屬相當
。惟如原判決文字之記載，僅用語不當或明顯誤繕，而其援引之論罪科刑法條並無錯
誤，且不影響全案判決本旨，應屬裁定更正之範圍，與判決理由不備之情形，迥不相
同，茍據此而為指摘，尚不能認為已具備違背法令之形式，自應認其上訴為違背法律
上之程式，從程序上予以駁回。本件檢察官上訴意旨略稱：原判決認為「被告甲○○
最後一次販賣海洛因予張志成、吳易柔二人，係於民國八十九年十一月十七日十時許
，在詹曉莉之住處，均以新台幣（下同）五千元之價格，同時販賣海洛因各一包予張
志成、吳易柔二人。」足認應有想像競合犯之問題。詎原判決於理由欄對此並未加以
說明，當有刑事訴訟法第三百七十九條第十四款判決不載理由之違背法令之情形等語
。惟查原判決依憑張志成、吳易柔、黃仲麒於警訊、偵查中之供述，證人詹曉莉之證
詞，卷附法務部調查局鑑定通知書，扣案之海洛因、勺子、行動電話、塑膠袋、毛刷
、呼叫器、天秤、法碼等物，認定被告確有原判決事實欄記載之連續販賣第一級毒品
海洛因予張志成、吳易柔、黃仲麒之犯行。因而撤銷第一審不當之判決，改判仍論處
被告連續販賣第一級毒品罪刑。原判決已詳敘所憑之證據及得心證之理由，從形式上
觀察，並無判決違背法令之情形存在。而原判決事實欄既認定被告基於概括犯意，先
後分別販賣第一級毒品海洛因予張志成五次、吳易柔三次、黃仲麒十次；理由欄亦說
明其為連續行為，並引用刑法第五十六條；主文內所揭示之罪名及刑罰，與所適用論
罪科刑之法條，復均相適合。其於事實欄敘述被告於八十九年十一月十七日被查獲當
天，販賣毒品海洛因之情形時，雖用「同時」兩字，然其於文中已敘述係將毒品海洛
因，均以五千元之價格，售賣予張志成、吳易柔各一包，足證原判決並未認定被告僅
為一販賣行為，其所用文字雖有不當，但援引之論罪科刑法條並無錯誤，且顯然於判
決無影響，與理由不備之情形，顯然不同。檢察官上訴意旨據此而為指摘，依上開說
明，尚不能認為已具備違背法令之形式，應認其上訴為違背法律上之程式，從程序上
予以駁回。
據上論結，應依刑事訴訟法第三百九十五條前段，判決如主文。
中      華      民      國    九十二    年      二      月     二十     日
                              最高法院刑事第四庭
                                  審判長法官  紀  俊  乾
                                        法官  黃  正  興
                                        法官  劉  介  民
                                        法官  陳  東  誥
                                        法官  林  開  任
      右正本證明與原本無異
                                              書  記  官
中      華      民      國    九十二    年      二      月    二十四    日


司法院資訊處製作；財團法人民間司法改革基金會備份。
